臺灣彰化地方法院刑事判決　　　　　　　　　　　　九十一年度交易字第一一四號
　　公　訴　人　臺灣彰化地方法院檢察署檢察官
　　被　　　告　甲○○
右列被告因過失傷害案件，經檢察官提起公訴（九十一年度偵字第三三八三號），本
院判決如左︰
    主  文
甲○○因過失傷害人，處拘役伍拾日，如易科罰金，以參佰元折算壹日。
    事  實
一、甲○○於民國九十年七月二十八日下午三時許，駕駛車牌號碼Ａ五─○五八二號
    自小客車，沿彰化縣員林鎮萬年里萬年巷，由南往北方向行駛，行經同巷與彰化
    縣員林鎮○○路○段三八六巷之交岔路口，原應注意汽車行駛時，駕駛人應注意
    車前狀況、汽車行駛至無號誌交岔路口時，應減速慢行，作隨時停車之準備，及
    汽車在未劃標線之道路，應靠右行駛之規定，而依當時情形，又無不能注意之情
    事，竟疏於注意，未確實注意車前狀況，且未確實減速慢行及靠右行駛，適有由
    乙○○所騎駛、後座載有丙○○之車牌號碼ＮＶＲ─一○○號重型機車，亦沿上
    開員集路二段三八六巷，由西往東方向行駛，原亦應注意車前狀況，隨時採取必
    要之安全措施及汽車行駛至無號誌交岔路口，應減速慢行，隨時作停車之準備，
    並汽車行駛至交岔路口，未劃分支幹線，如同為直行車，左方車應暫停讓右方車
    先行之規定，而依當時情形，又無不能注意之情事，竟亦疏於注意，未確實注意
    車前狀況，且未確實減速慢行及暫停讓右方車即車牌號碼Ａ五─○五八二號自小
    客車先行，因雙方皆有上述之疏失，致甲○○所駕駛之自小客車於通過上開交岔
    路口時，其自小客車之右前側保險桿不慎與乙○○所騎駛之重型機車右側發生擦
    撞，乙○○於人車倒地後，受有右手臂十五公分之擦傷、丙○○則受有左、右手
    及右腳多處擦傷等傷害；甲○○於前開犯行未被發覺前，即自行以電話報警處理
    ，並留待現場向警方自首而接受裁判。
二、案經甲○○自首暨乙○○、丙○○訴由彰化縣警察局員林分局報請臺灣彰化地方
    法院檢察署檢察官偵查起訴。
    理  由
一、訊據被告甲○○供承於右開時地駕駛車牌號碼Ａ五─○五八二號自小客車與告訴
    人乙○○所騎駛、後座載有丙○○之車牌號碼ＮＶＲ─一○○號重型機車發生車
    禍肇事，並致告訴人乙○○、丙○○二人受傷等情，核與告訴人乙○○、丙○○
    二人於警訊時指訴發生車禍之情節大致相符，並有道路交通事故調查報告表、交
    通事故談話紀錄表、自首調查報告表各一份、伍倫綜合醫院出具之驗傷診斷證明
    書二紙及車禍現場照片八張附卷可資佐證。按車輛行駛時，駕駛人應注意車前狀
    況，隨時採取必要之安全措施；汽車在未劃標線道路，應靠右行駛；汽車行經無
    號誌之交岔路口，應減速慢行，作隨時停車之準備；汽車行駛至交岔路口，未劃
    分支幹線，如同為直行車，左方車應暫停讓右方車先行，道路交通安全規則第九
    十四條第三項、第九十五條、第九十三條第一項第三款、第一百零二條第一項第
    二款分別定有明文。本件被告駕車原應注意上述道路交通安全規則第九十四條第
    三項、第九十五條、第九十三條第一項第三款之規定，且依當時路況，又無不能
    注意之情形，竟疏未注意，以致肇事，並致告訴人乙○○、丙○○二人受傷，雖
    告訴人乙○○騎機車疏未注意前揭道路交通安全規則第九十四條第三項、第九十
    三條第一項第三款、第一百零二條第一項第二款之規定而為肇事主因，亦與有過
    失，被告仍難辭其為本件車禍肇事次因之過失責任；又本件經送臺灣省車輛行車
    事故覆議鑑定委員會鑑定結果，亦持相同見解，有該會函文及覆議意見書在卷可
    稽。至於臺灣省彰化縣區車輛行車事故鑑定委員會鑑定結果雖認被告甲○○駕駛
    前揭自小客車行經無號誌之交岔路口，轉彎車未讓直行車先行，為肇事主因，然
    此係因該鑑定委員會將同為「直行車輛」之被告甲○○所駕前開自小客車誤認為
    係屬「轉彎車輛」所致，其既就事實有所誤認，則其上開鑑定結果即無足採，附
    此敘明。另告訴人乙○○、丙○○二人之受有傷害，除係因乙○○騎車有過失所
    致外，亦係由被告前揭過失駕駛行為所致，是被告之過失駕駛行為與告訴人乙○○、丙○○二人之受傷間，自存有相當因果關係。綜上所述，本件事證明確，被
    告右揭犯行，洵堪認定，應予依法論科。
二、核被告所為，係犯刑法第二百八十四條第一項前段之過失傷害罪。被告一過失行
    為致告訴人乙○○、丙○○二人受有傷害，為想像競合犯，應從一重處斷。又被
    告於犯罪未被發覺前，即自行以電話報警處理，並留待現場向警方自首而接受裁
    判，有自首調查報告表一份在卷可據，應依法減輕其刑。爰審酌被告之過失程度
    ，告訴人二人所受傷害，被告肇事後尚未與被害人達成和解，賠償民事損失等情
    ，量處如主文所示之刑，並諭知易科罰金之折算標準，以示懲儆。
據上論斷，應依刑事訴訟法第二百九十九條第一項前段，刑法第二百八十四條第一項
前段、第五十五條、第四十一條第一項前段、第六十二條前段，罰金罰鍰提高標準條
例第一條前段、第二條，判決如主文。
本案經檢察官黃淑媛到庭執行職務。
中    華    民    國      九十一    年     十二       月      十六      日
                              臺灣彰化地方法院刑事交通法庭
                                    法      官  李  進  清
右正本證明與原本無異。
如不服本判決，應於判決送達後十日內向本院提出上訴狀( 須附繕本 )。
告訴人或被害人對於判決如有不服具備理由請求檢察官上訴者，其上訴期間之計算係
以檢察官收受判決正本之日期為準。
                                    法院書記官  張  木  松
中    華    民    國      九十一    年     十二       月      十六      日
刑法第二百八十四條
因過失傷害人者，處六月以下有期徒刑、拘役或五百元以下罰金。致重傷者，處一年
以下有期徒刑、拘役或五百元以下罰金。
從事業務之人，因業務之過失傷害人者，處一年以下有期徒刑、拘役或一千元以下罰
金。致重傷者，處三年以下有期徒刑、拘役或二千元以下罰金。
